臺灣高等法院刑事判決
110年度上易字第1528號
上  訴  人  臺灣臺北地方檢察署檢察官
上  訴  人  
即  被  告  陳元琴



            吳沁蓓


            李嫦娥


            陳張菊花




被      告  楊陳彩雲





上五人共同
選任辯護人  鄭懷君律師
            楊啟源律師
上列上訴人因被告賭博案件，不服臺灣臺北地方法院108年度易
字第771號，中華民國110年6月30日第一審判決（起訴案號：臺
灣臺北地方檢察署107年度偵字第17625號、第19935號、第27119
號），提起上訴，本院判決如下：
    主  文
原判決關於陳元琴、吳沁蓓、李嫦娥、陳張菊花部分均撤銷。
陳元琴共同犯圖利聚眾賭博罪，累犯，處有期徒刑陸月，如易科
罰金，以新臺幣壹仟元折算壹日。
吳沁蓓共同犯圖利聚眾賭博罪，處有期徒刑肆月，如易科罰金，
以新臺幣壹仟元折算壹日。
李嫦娥、陳張菊花共同犯圖利聚眾賭博罪，各處有期徒刑參月，
如易科罰金，均以新臺幣壹仟元折算壹日。均緩刑貳年。緩刑期
間付保護管束，並均應向檢察官指定之政府機關、政府機構、行
政法人、社區或其他符合公益目的之機構或團體各提供肆拾小時
之義務勞務。
扣案如附表編號一之1、9、11、13、14、編號二之7至9、13、14
、編號三之7之⑴所示之物均沒收。
其他上訴駁回。
    事  實
一、陳元琴、吳沁蓓、李嫦娥及陳張菊花自民國107年7月4日起
    ，經吳沁蓓之胞妹吳品緣（所涉圖利供給賭博場所及聚眾賭
    博犯行，應由檢察官另行偵辦）雇用，分別擔任址設臺北市
    ○○區○○街0段000號、106號1樓及地下1樓「臺北市健康麻將
    協會」(下稱麻將協會)之現場負責人、櫃臺人員及工作人員
    ，而與吳品緣（未據起訴）共同基於供給賭博場所及聚眾賭
    博以營利之犯意聯絡，提供上址場所(下稱本案協會會館)及
    麻將、點數卡等賭博工具，供不特定之人賭博財物，由陳元
    琴負責發放計分卡、向賭客收取每將麻將每1人新臺幣（下
    同）100元之費用(下稱場地費)，並處理每日營運所得；吳
    沁蓓負責發放計分卡及收取上開場地費之工作；李嫦娥、陳
    張菊花負責發放計分卡、收取上開場地費，以及為賭客以現
    金互相結算輸贏金額之工作(李嫦娥工作至107年8月中旬某
    日、陳張菊花工作至107年8月7日)。賭玩方式為臺灣麻將(1
    6張)，賭客必須加入會員，且每位賭客須先給付100元之場
    地費，上開場地費由賭客以樂捐名義放置麻將協會設置在本
    案協會會館櫃台之贊助箱，或由陳元琴、吳沁蓓、李嫦娥、
    陳張菊花收取；待每桌自行聚集或由其等安排不特定之賭客
    4名後，由陳元琴、吳沁蓓、李嫦娥或陳張菊花發給每位賭
    客1人合計1,000分之點數卡，並由賭客以每底100點、每台2
    0點之方式為賭注，進行麻將賭博；於賭局結束後，以手中
    所持有之點數，以1點等於1元之比例自行或由李嫦娥、陳張
    菊花協助與同桌賭客結算，由輸家以點數所核算之現金直接
    給付贏家之方式賭博財物。經輪過東、南、西、北風一將結
    束後，該盤賭局即結束，賭客如欲再進行下一將賭局，則須
    另給付每人各100元之場地費後，始得再進行。吳品緣、陳
    元琴、吳沁蓓、李嫦娥及陳張菊花即以此方式共同提供賭博
    場所並聚眾賭博以營利。
二、嗣經員警於107年7月11日下午3時35分許搜索本案協會會館(
    下稱第一次搜索)，當場查獲賭客王克剛、李豐玉、董立卓
    、陳煥招、蔡麗娥、劉素珠、劉心美、蔡百達、趙原稼、鄭
    一男、唐志良、駱義勇、林鳳嬌、耿懷遠、唐本善、呂素薰
    、許振男、廖劍萍、邱智宏、余聰麟、白忠賢、嚴莉華、葉
    彭勤妹、趙秀珠、劉銀和、林文宗、方強、嚴蜀華、陳姵如
    、文孝黔、于紫縈、朱鈺婷、張巴比、徐悟華、洪韻如、孫
    桂明、楊謝彩鳳、許為古、沈嘉銘、林松杰、李正義、黃盟
    仁、鄒玉瓊、王紹卿、吳代安、王吉仁、江月英、李陪生、
    林梅霜、李少英、王曉龍、王榆婷、葉月榮、黃文村、陳錦
    隆、彭美鳳、黃吳阿嬌、鄭錄謄(原名：鄭文翔）、黃惠秋
    、張勝榮、卓健豪、王殿南、黃正義、楊梓茂、戴黃金幼、
    吳素柑等66人（除黃文村業已死亡，經檢察官為不起訴處分
    ；其餘王克剛等65人所涉賭博犯行，均經檢察官另為職權不
    起訴處分）在場賭博，並扣得如附表編號一所示之物；員警
    並於107年8月7日晚間6時55分許再次搜索本案協會會館(下
    稱第二次搜索)，當場查獲賭客李陪生、江月英、陳竹英、
    丁順卿、張月英、汪林川、邱福生、鄭鴻源、劉素珠、林葉
    、陳煥招、沐義仁、林姿嫻、李鳳婷、林彥廷、黃秀琦、蔡
    寶珠、王克剛、陳錦慈、鄭昌富、高晶、于紫縈、王碧霞、
    莊貴齡、陳林美子、鄭月鳳、余聰麟、楊陳彩雲等28人（李
    陪生等27人所涉賭博犯行，均經檢察官另為職權不起訴處分
    ；楊陳彩雲所涉在公眾得出入場所賭博部分，應由檢察官另
    行偵辦）在場賭博，並扣得如附表編號二所示之物；員警又
    於107年11月1日下午1時40分許再度搜索本案協會會館(下稱
    第三次搜索)，當場查獲賭客李德益、侯隆順、劉銀和、田
    新華、鍾世昌、呂榮滿、余芳蘭、王榆婷、杜欽珠、呂素薰
    、吳榮輝、王碧霞、樊承達、張瑋華、羅滬敏、劉木榮、李
    正義、徐麗爰、楊瑞華、汪鎮峰、朱紹華、章愛花、廖劍萍
    、張勝榮、謝瓊珠、王臺英、洪滄進、林福生、黃吳阿嬌、
    劉吉成、劉素珠、黃國豪、王恩美、白俊龍、陳柏峯、戴中
    輔、王正華、朱德明、林雪雪、綦修珍、林好金、楊陳彩雲
    等42人（其中李德益等41人所涉賭博犯行，均經檢察官另為
    職權不起訴處分，而楊陳彩雲所涉在公眾得出入場所賭博部
    分，應由檢察官另行偵辦）在場賭博，並扣得如附表編號三
    所示之物。
三、案經臺北市政府警察局萬華分局報告臺灣臺北地方檢察署檢
    察官偵查起訴。
    理  由
甲、有罪部分（即被告陳元琴、吳沁蓓、李嫦娥及陳張菊花部分
    ）：
壹、證據能力：
    按被告以外之人於審判外之言詞或書面陳述，除法律有規定
    者外，不得作為證據。被告以外之人於審判外之陳述，雖不
    符同法第159條之1至第159條之4之規定，而經當事人於審判
    程序同意作為證據，法院審酌該言詞陳述或書面陳述作成時
    之情況，認為適當者，亦得為證據；當事人、代理人或辯護
    人於法院調查證據時，知有第159條第1項不得為證據之情形
    ，而未於言詞辯論終結前聲明異議者，視為有前項之同意，
    刑事訴訟法第159條第1項、第159條之5第1項、第2項分別定
    有明文。查本案下述據以認定上訴人即被告陳元琴、吳沁蓓
    、李嫦娥及陳張菊花（下稱被告4人）犯罪之供述證據，檢
    察官、被告4人及其等辯護人於本院審理時均未爭執其證據
    能力，且迄於言詞辯論終結前均未聲明異議，復經審酌該等
    言詞陳述或書面作成時之情況並無違法、不當或顯不可信之
    狀況，依刑事訴訟法第159條之5第2項之規定，均有證據能
    力；又本案認定事實之其餘非供述證據，並無證據證明係公
    務員違背法定程序所取得，依同法第158條之4反面解釋，亦
    均有證據能力，合先敘明。
貳、實體方面：
一、上開事實，業據被告陳元琴、吳沁蓓、李嫦娥、陳張菊花於
    本院審理時坦承不諱（見本院卷第174、292頁），核與證人
    即賭客趙原稼、鄭一男、唐志良、駱義勇、呂素薰、許振男
    、廖劍萍、邱智宏、白忠賢、嚴莉華、葉彭勤妹、朱鈺婷、
    徐悟華、洪韻如、孫桂明、許為古、沈嘉銘、王紹卿、吳代
    安、黃惠秋、張勝榮、王殿南、丁順卿、邱福生、鄭鴻源、
    劉素珠、林姿嫻、李鳳婷、林彥廷、黃秀琦、蔡寶珠、陳錦
    慈、高晶、于紫縈、王碧霞、莊貴齡、田新華、李德益、劉
    銀和、杜欽珠、吳榮輝、王恩美、白俊龍、黃國豪、陳柏峯
    、侯隆順、朱紹華、章愛花、李正義、汪鎮峰、徐麗爰、楊
    瑞華、戴中輔、王正華、朱德明、林雪雪及王惠平、證人即
    員警王紫葵、詹哲瑋及莊博丞、證人即共犯吳品緣分別於警
    詢及偵查中之證述情節相符（見偵字第17625號卷一第203至
    207、239至243、251至255、263至267、275至279、323至32
    7、335至339、347至351、359至363、383至387、395至399
    、407至411、431至435、503至507、515至519、535至539、
    545至549、557至561、581至585、593至597、617至621、65
    3至658、665至670、834至838、846至850、858至862、870
    至874頁、卷四第13至15、23至26、39至41、55至57、67至6
    9、75至76、83至87、127至129、137至139、161至163、179
    至181、205至206頁、偵字第19935號卷一第161至171、215
    至223、231至239、247至255、311至319、329至337、347至
    355、365至373、383至389、415至419、439至447、457至46
    3、473至479、489至493、547至553頁、卷二第30至33、42
    至44、51至52、68、177至179、186至189、197至199、213
    至215頁、偵字第27119號卷一第93至103、119至129、145至
    153、173至181、339至349、365至375、391至401、419至42
    9、587至597、613至623、639至649、667至677頁、卷二第2
    7至32、67至68、93至98、123至131、327至337、363至373
    、389至399、415至425、441至451、485至495、511至521、
    537至547、563至573頁、卷三第10、12至13、258至261、26
    8、273至274、283至284、292至295、269、304至307、316
    至319、325至326頁），並有自願受搜索同意書、臺北市政
    府警察局萬華分局107年7月11日、107年11月1日搜索扣押筆
    錄、扣押物品目錄表、內政部警政署107年8月7日搜索扣押
    筆錄、扣押物品目錄表、現場勘查報告、臺北市政府警察局
    探訪工作紀錄表、偵查報告、現場照片、密錄器影像畫面截
    圖及原審勘驗筆錄及截圖等件在卷可稽（見偵字第17625號
    卷二第5至31、469至477頁、偵字第19935號卷一第565至577
    、831至855、857至865頁、偵字第21179號卷一第57至67頁
    、警聲搜字第738號卷第4至11、42至64頁、警聲搜字第872
    號卷第2至18頁、警聲搜字第1239號卷第3至4、7至8頁、原
    審卷三第51至209、237至238、243至251、278至281、285至
    309頁），復有如附表所示之物扣案可證，足認被告4人上開
    任意性自白核與事實相符，可以採取。本件事證明確，被告
    陳元琴、吳沁蓓、李嫦娥、陳張菊花上開圖利供給賭博場所
    及聚眾賭博之犯行，足可認定，應依法論科。
二、論罪部分：
  ㈠被告4人行為後，刑法第268條之圖利供給賭博場所罪及聚眾
    賭博罪業於108年12月27日修正施行，惟此次修正，僅係將
    相關刑法分則條文中之罰金刑，依原刑法施行法第1條之1第
    2項規定之罰金刑提高標準，加以換算後明定於刑法，僅係
    條文體例及文字之調整，就刑罰罰則實質上並未予修正，非
    屬法律之變更，自無刑法第2條第1項之適用，應依一般法律
    適用原則，逕行適用裁判時法即修正後之法律處斷。
  ㈡核被告陳元琴、吳沁蓓、李嫦娥及陳張菊花所為，均係犯刑
    法第268條前段之圖利供給賭博場所罪及同條後段之圖利聚
    眾賭博罪。被告陳元琴、吳沁蓓本案犯行係自107年7月4日
    起至同年11月1日為員警第三次搜索時止；被告李嫦娥則係
    自107年7月4日起至同年8月中旬某日離職止；被告陳張菊花
    係自107年7月4日起至同年8月7日離職止，是於107年7月4日
    至同年8月7日期間，被告4人與共犯吳品緣就上開犯行，有
    犯意聯絡及行為分擔；自107年8月7日至同年月中旬某日之
    期間，被告陳元琴、吳沁蓓、李嫦娥與共犯吳品緣就上開犯
    行有犯意聯絡和行為分擔；自107年8月中旬某日被告李嫦娥
    離職後，至同年11月1日，被告陳元琴、吳沁蓓與共犯吳品
    緣間就上開犯行有犯意聯絡和行為分擔，均應依刑法第28條
    規定，分別論以共同正犯。
　㈢按刑法學理上所稱之「集合犯」，係指立法者所制定之犯罪
    構成要件中，本質上即預定有數個同種類行為而反覆實行之
    犯罪者而言。申言之，「集合犯」係一種犯罪構成要件類型
    ，立法者針對特定刑罰規範之構成要件，已預設該項犯罪本
    身係持續實行之複次行為，具備反覆、延續之行為特徵，而
    其個別行為具有獨立性而能單獨成罪，乃將之總括或擬制成
    一個犯罪構成要件之「集合犯」行為；此種犯罪以反覆實行
    為典型、常態之行為方式，具侵害法益之同一性（即侵害單
    一之法益），在刑法評價上為單數之構成要件行為，且行為
    人主觀上係出於單一或概括之犯意，因而僅包括的成立一罪
    。其與一般所謂「接續犯」之區別，在於接續犯所適用之構
    成要件行為，並不具反覆實行之特質，非屬立法規範所定之
    構成要件類型，但因個案情節具有時間及空間之緊密關聯特
    性，故亦包括的論以一罪。故是否集合犯之判斷，在主觀上
    應視其反覆實行之行為是否出於行為人之一個單一或概括之
    決意而為，在客觀上則應斟酌法律規範之本來意涵、實現該
    犯罪目的之必要手段、社會生活經驗中該犯罪必然反覆實行
    之常態等事項，並秉持刑罰公平原則，加以判斷，俾與立法
    意旨相契合（最高法院98年度台上字第3093號判決意旨參照
    ）。考刑法第268條前段之意圖營利提供賭博場所及同條後
    段之聚眾賭博罪，由各該罪構成要件之文義衡之，實無從憑
    以認定立法者本即預定該等犯罪之本質，必有數個同種類行
    為，而反覆實行之集合犯行，故上開各罪，均非集合犯之罪
    ，如被告所為數次意圖營利供給賭博場所及聚眾賭博行為，
    係於密切接近之時、地實行，侵害同一之社會法益，各行為
    之獨立性極為薄弱，依一般社會健全觀念，在時間差距上，
    難以強行分開，在刑法評價上，以視為數個舉動之接續實行
    ，合為包括之一行為予以評價，較為合理，故應認屬接續犯
    ，而屬單純一罪。查被告陳元琴、吳沁蓓自107年7月4日起
    至同年11月1日止；被告李嫦娥自107年7月4日起至同年8月
    中旬某日止；被告陳張菊花自107年7月4日起至同年8月7日
    止，多次意圖營利供給賭博場所及聚眾賭博，其等行為未曾
    間斷，且均各係基於單一犯意下之反覆同種類行為，各舉動
    行為具有時、空之密接關係，可認係屬接續犯之實質上一罪
    。公訴意旨認係集合犯，容有未洽。
　㈣被告4人上開犯行，係基於同一犯罪故意，而實行一個犯罪行
    為，屬一行為觸犯圖利供給賭博場所罪及圖利聚眾賭博罪，
    為想像競合犯，應依刑法第55條之規定，從犯罪情節較重之
    圖利聚眾賭博罪處斷。
　㈤公訴意旨雖認被告4人所犯圖利供給賭博場所罪及圖利聚眾賭
    博罪之始日為107年7月11日，然從蒐證影像可知本案協會會
    館自同年月4日起即有賭客在內賭博之行為，而被告4人107
    年7月4日至同年月10日此段時間之圖利供給賭博場所及圖利
    聚眾賭博犯行，與本案屬接續犯之實質上一罪關係，而為起
    訴效力所及，本院自得併予審究。
  ㈥被告陳元琴前於106年間因賭博案件，經原審法院以106年度
    審簡字第1726號判決判處有期徒刑3月確定，於106年11月17
    日徒刑易科罰金執行完畢，有本院被告前案紀錄表附卷可參
    ，其於有期徒刑執行完畢後，5 年以內故意再犯有期徒刑以
    上之罪，為累犯。又司法院釋字第775 號解釋之客觀拘束力
    範圍僅限縮在「不符合刑法第59條所定要件情形」、「不分
    情節」之條件下，宣告刑法第47條第1項一律加重最低本刑
    之規定違憲。則不符合刑法第59條規定情形之個案，依其犯
    罪情節是否應加重最低本刑，授權法官裁量決定。是依行為
    人犯罪情節「應量處最低法定刑」之個案，若依累犯之規定
    加重其最低本刑，致行為人被量處超過其所犯之罪之法定最
    低本刑，將使行為人所承受之刑罰超逾其所應負擔之罪責，
    而違背憲法比例及罪刑相當原則，法院即應進行裁量。相對
    地，若法院依該個案犯罪情節，認為並無應量處法定最低刑
    度之情形，且即使依累犯規定加重其法定最低本刑，亦不致
    使行為人所承受之刑罰超過其所應負擔之罪責者，則法院縱
    未作上述裁量，而逕依累犯之規定加重其最低本刑，即尚無
    違背上述解釋意旨之問題 （最高法院109年度台非字第139
    號刑事判決意旨可資參照）。則本院就本案認被告陳元琴犯
    罪情節，並無量處法定最低刑度之情形，且即使依累犯規定
    加重其法定最低本刑，亦不致使被告陳元琴所承受之刑罰超
    過其所應負擔之罪責者，乃就其上開所犯依法加重其刑。
參、撤銷改判之理由（即原判決關於被告陳元琴、吳沁蓓、李嫦
    娥、陳張菊花部分）：
一、原審以被告陳元琴、吳沁蓓、李嫦娥、陳張菊花罪證明確，
    並予以論罪科刑，固非無見。惟查：㈠刑法第268條前段之圖
    利供給賭博場所罪及同條後段之圖利聚眾賭博罪，由各該罪
    構成要件之文義衡之，實無從憑以認定立法者本即預定該等
    犯罪之本質，必有數個同種類行為，而反覆實行之集合犯行
    ，已如前述，原審將被告4人上開所犯圖利供給賭博場所罪
    及圖利聚眾賭博罪均論以集合犯一罪，即有未恰。㈡原判決
    漏未論及前揭吳品緣與被告4人共同為圖利供給賭博場所及
    聚眾賭博犯行部分，與本院上開認定不同，尚有未合。㈢被
    告陳元琴、吳沁蓓、李嫦娥及陳張菊花自107年7月4日起，
    受共犯吳品緣雇用分別擔任麻將協會之現場負責人、櫃臺人
    員及工作人員，而該麻將協會固有聚眾賭博等不法情事，業
    經本院認定如前，然就被告4人而言，其等係屬共犯吳品緣
    所雇用於麻將協會從事勞務之人，就其等每月領取之薪資所
    得，不論多寡，尚屬被告4人所付出勞力之對價，難認有何
    不法性可言，被告4人所獲之每月薪資，自非屬犯罪所得，
    原審逕認被告陳元琴、吳沁蓓、李嫦娥及陳張菊花上開期間
    於麻將協會之薪資12萬9,107元、12萬1,000元、2萬1,500元
    及1萬7,500元均為其等犯罪所得，而依刑法第38條第1項前
    段、第3項規定宣告沒收、追徵，亦有未當。　
二、被告陳元琴、吳沁蓓、李嫦娥及陳張菊花提起上訴固指以原
    審量刑過重等語，惟按量刑之輕重，係屬事實審法院得依職
    權自由裁量之事項，苟已斟酌刑法第57條各款所列情狀，而
    未逾越法定刑度，不得遽指為違法（最高法院72年台上字第
    6696號判例意旨參照）。且法院對於被告為刑罰裁量時，必
    須以行為人之罪責為依據，而選擇與罪責程度相當之刑罰種
    類，並確定與罪責程度相稱之刑度。縱使基於目的性之考量
    ，認定有犯罪預防之必要，而必須加重裁量時，亦僅得在罪
    責相當性之範圍內加重，不宜單純為強調刑罰之威嚇功能，
    而從重超越罪責程度為裁判，務求「罪刑相當」。且在同一
    犯罪事實與情節，如別無其他加重或減輕之原因，下級審量
    定之刑，亦無過重或失輕之不當情形，則上級審法院對下級
    審法院之職權行使，原則上應予尊重（最高法院85年度台上
    字第2446號判決意旨參照）。原審就被告4人前開所為之犯
    行，已詳予斟酌刑法第57條各款所列情形，並具體說明量刑
    之理由，核無逾越法定刑度，或濫用自由裁量權限，原審判
    決之量刑並無何不當而構成應撤銷之事由可言。據此，被告
    陳元琴、吳沁蓓、李嫦娥及陳張菊花上訴意旨所指，均核無
    理由，惟因原判決關於被告陳元琴、吳沁蓓、李嫦娥、陳張
    菊花部分既有前揭可議之處，而有未洽，自應由本院將原判
    決關於上開部分撤銷改判。
三、爰以行為人之責任為基礎，審酌被告4人均明知賭博係不法
    行為，竟均受雇於共犯吳品緣而提供賭博場所並聚集他人從
    事賭博財物行為，助長社會僥倖心理，危害社會善良風氣，
    所為並不可取，本應嚴予非難，然考量被告4人於本院審理
    時終能坦承犯行，非無悔意，再衡酌被告4人之犯罪分工、
    犯行時間之長短，兼衡被告陳元琴於原審自陳專科肄業之智
    識程度，現無業，依退休金生活，已離婚，目前無需扶養之
    親屬之家庭及經濟狀況；被告吳沁蓓於原審自陳專科畢業之
    智識程度，現無業，偶爾幫忙朋友的工作，其先生會給其生
    活費，尚有一未成年子女待扶養之家庭及經濟狀況；被告李
    嫦娥自陳國中肄業之智識程度，現無業，幫忙打掃維生，身
    體不好，無親屬需扶養之家庭及經濟狀況；被告陳張菊花自
    陳國小畢業之智識程度，現無業，依靠其子女給付之零用錢
    生活，沒有需扶養之親屬之家庭及經濟狀況等一切情狀，分
    別量處如主文所示之刑，並均諭知易科罰金之折算標準。
四、被告李嫦娥、陳張菊花前未曾因故意犯罪而受有期徒刑以上
    刑之宣告，有本院被告前案紀錄表各1份附卷可考，而刑法
    所定之緩刑宣告，係就已有悔意而願意重新改過之被告，給
    予重生之機會，被告犯後若有悔意而願意重新改過，自應鼓
    勵被告、給予被告自新之機會，以利其在社會上更生。本案
    被告李嫦娥、陳張菊花因一時失慮致罹刑典，雖有未當，惟
    其等最終於本院審理時坦承犯錯，顯已願意面對其等所為誠
    心反省，頗見悔意，堪認其等經此偵審程序之教訓，當知所
    警惕，信無再犯之虞，是以本院認前揭對被告李嫦娥、陳張
    菊花所宣告之刑，以暫不執行為適當，爰均予宣告緩刑2 年
    ，並依刑法第74條第2項第5款規定，命其等向檢察官指定之
    政府機關、政府機構、行政法人、社區或其他符合公益目的
    之機構或團體，提供40小時之義務勞務，及依刑法第93條第
    1項第2款之規定，均諭知緩刑期間付保護管束，以啟自新。
五、至辯護人雖於本院審理時聲請為被告陳元琴、吳沁蓓緩刑之
    宣告等語。惟：
　㈠按刑法第74條所規定，得宣告緩刑者，以未曾因故意犯罪受
    有期徒刑以上刑之宣告，或前因故意犯罪受有期徒刑以上刑
    之宣告，執行完畢或赦免後，5年以內未曾因故意犯罪受有
    期徒刑以上刑之宣告為要件。是凡在判決前已經因故意犯罪
    受有期徒刑以上刑之宣告者，即不合於緩刑條件，至於前之
    宣告刑已否執行，以及被告犯罪時間或前或後，在所不問，
    因而前已因其他犯罪受有期徒刑之宣告確定，即不得宣告緩
    刑（最高法院89年度台非字第62號判決意旨參照）。查被告
    陳元琴有前揭科刑執行完畢紀錄，有本院被告前案紀錄表在
    卷為憑，是被告陳元琴前已因故意犯罪受有期徒刑之宣告，
    且執行完畢尚未逾5年，自不符合刑法第74條第1項第1款、
    第2款緩刑宣告要件，無從宣告緩刑。
　㈡次按緩刑為法院刑罰權之運用，旨在獎勵自新，祇須合於刑
    法第74條所定之條件，法院本有自由裁量之職權。關於緩刑
    之宣告，除應具備一定條件外，並須有可認為以暫不執行刑
    罰為適當之情形，始得為之。法院行使此項裁量職權時，應
    受比例原則、平等原則等一般法律原則之支配；但此之所謂
    比例原則，指法院行使此項職權判斷時，須符合客觀上之適
    當性、相當性及必要性之價值要求，不得逾越，用以維護刑
    罰之均衡；而所謂平等原則，非指一律齊頭式之平等待遇，
    應從實質上加以客觀判斷，對相同之條件事實，始得為相同
    之處理，倘若條件事實有別，則應本乎正義理念，予以分別
    處置，禁止恣意為之，俾緩刑宣告之運用，達成客觀上之適
    當性、相當性與必要性之要求（最高法院99年度台上字第79
    94號判決意旨參照）。而查，被告吳沁蓓固未曾因故意犯罪
    而受有期徒刑以上刑之宣告，有本院被告前案紀錄表在卷可
    參，然本院考量被告吳沁蓓於本院審理時供稱：我在麻將協
    會擔任櫃臺人員，大概從107年6、7月做到109年11、12月等
    語（見本院卷第174頁），其犯罪情節顯較擔任工作人員之
    被告李嫦娥、陳張菊花為重，犯罪期間亦較被告李嫦娥、陳
    張菊花為長。從而，本院審酌上開各情，認並無暫不執行被
    告被告吳沁蓓刑罰為適當之情事，自不宜就被告吳沁蓓為緩
    刑之諭知，辯護人此部分所請無從准許，併此說明。
肆、沒收部分：
一、犯罪所得部分：
  ㈠自被告陳元琴扣得部分：
　⒈扣案如附表編號一之14所示之抽頭金6,900元，被告陳元琴於
    原審審理時供稱係為買便當用等語(見原審卷三第402頁)，
    因買便當之費用係從賭客所交付之場地費內所支出，故屬場
    地費之一環，而為被告4人本案犯罪所得，爰依刑法第38條
    之1第1項前段規定宣告沒收。
　⒉扣案如附表編號一之15所示之現金3萬5,600元，被告陳元琴
    於原審審理時供稱係其自己所有等語(見原審卷三第402頁)
    。查本案每賭桌每一將被告4人可收到之場地費為400元，而
    上開第一次搜索時現場賭客共17桌，若以每桌賭客玩二將計
    算，則場地費可收1萬3,600元(計算式：400×17×2)，而前項
    之6,900元場地費加計如附表編號一之1、9、11、13之抽頭
    金金額1萬4,500元(詳後述)，則已高於已收之1萬3,600元之
    金額，是被告陳元琴稱該筆款項為其所有，非無可能，復無
    其他積極證據可證該筆款項為其犯罪所得，爰不予宣告沒收
    。
　㈡自被告吳沁蓓扣得部分：
　⒈扣案如附表編號一之1、9、編號二之7至9所示之抽頭金6,300
    元、400元、1,400元、4,061元、3,600元，被告吳沁蓓於原
    審審理時供稱為便當錢或店內的錢等語(見本院卷三第403頁
    )，自屬本案被告4人之犯罪所得，爰依刑法第38條之1第1項
    規定宣告沒收。
　⒉扣案如附表編號一之10、編號二之6所示之現金1萬2,400元、
    3萬1,000元，被告吳沁蓓辯稱係其自己所有，而與本案無關
    等語。如前所述，第一次搜索時所扣押屬於麻將協會之款項
    已高於以每桌賭客玩二將之推估場地費總額，故不能排除如
    附表編號一之10之現金1萬2,400元確如被告吳沁蓓所述為其
    自己所有。而第二次搜索時，共有7桌賭客，同按上開推論
    方式，當時收入之場地費應為5,600元(計算式：400×7×2)，
    而前項屬於麻將協會所有之款項已高於此金額，故亦不能排
    除如附表編號二之6所示之現金3萬1,000元確如被告吳沁蓓
    所述為其自己所有，復無其他積極證據可證該筆款項為其犯
    罪所得，爰不予宣告沒收。
　⒊扣案如附表編號三之7所示之現金1萬7,800元，被告吳沁蓓於
    原審審理時供稱其中有其所有，亦有賭客所交付之場地費等
    語(見原審卷三第403頁)。依前述推論之方式，第三次搜索
    時，共有11桌賭客，每桌以玩二將推算，當時店內應已收場
    地費8,800元(計算式：400×11×2)，則被告吳沁蓓自有之金
    額即為9,000元(計算式：17,800－8,800)，故該筆款項中8,8
    00元部分為本案犯罪所得，爰依刑法第38條之1第1項規定宣
    告沒收；而9,000元部分則無其他積極證據可證該筆款項為
    其犯罪所得，爰不予宣告沒收。
　⒋扣案如附表編號三之8所示之硬幣1萬1,250元，被告吳沁蓓於
    原審審理時供稱係自動販賣機的錢等語(見原審卷三第403頁
    )，因無其他積極證據可證該筆款項為其犯罪所得，爰不予
    宣告沒收。
  ㈢自被告李嫦娥扣得部分：
　  扣案如附表編號一之11、編號二之13所示之現金3,100元、4
    ,510元，被告李嫦娥雖於原審審理時供稱均係其自己所有等
    語(見原審卷三第403頁)，然被告李嫦娥係穿梭於賭桌間向
    賭客收取場地費、協助清算賭博輸贏，業據本院認定如前；
    且從蒐證影像畫面可見，被告李嫦娥均係隨身戴著腰包，有
    該等畫面截圖附卷可參(見原審卷三第97、109頁)，堪認被
    告李嫦娥係將所收取之款項置入腰包，或得以之隨時找零，
    足見該腰包內之款項均為向賭客所收取之場地費，而為本案
    被告4人之犯罪所得，爰依刑法第38條之1第1項規定宣告沒
    收。
　㈣自被告陳張菊花扣得部分：
　  扣案如附表編號一之13、編號二之14所示之現金4,700元、2
    40元，被告陳張菊花雖於原審審理時供稱均係其自己所有等
    語(見原審卷三第403頁)，然被告陳張菊花係穿梭於賭桌間
    向賭客收取場地費、協助清算賭博輸贏，業據本院認定如前
    ；且從蒐證影像畫面可見，被告陳張菊花均係隨身戴著腰包
    ，有該等畫面截圖附卷可參(見原審卷三第175、179頁)，堪
    認被告陳張菊花係將所收取之款項置入腰包，或得以之隨時
    找零，足見該腰包內之款項均為向賭客所收取之場地費，而
    為本案被告4人之犯罪所得，爰依刑法第38條之1第1項規定
    宣告沒收。
二、供犯罪所用之物部分：
    扣案如附表編號一之2至5、8、12、19至23、編號二之1至5
    、10、12、15、編號三之1至4、6、9所示之籌碼(含賭客所
    持之籌碼)、計算機、樂捐箱、麻將協會大門鑰匙、監視器
    主機、鏡頭、電動麻將桌、麻將、搬風骰子、牌尺、會員資
    料等物，固係被告4人本案圖利供給賭博場所及聚眾賭博犯
    行所用之物，然因均非被告4人所有，而為麻將協會所有之
    物；且賭客賭完後，籌碼亦係置於桌上，不會攜走，業據被
    告陳元琴、吳沁蓓於原審審理時供述明確(見原審卷三第402
    、403頁)，從而，因被告4人並非上開物品之所有人，自無
    從依刑法第38條第2項前段規定宣告沒收。又檢察官起訴書
    「證據並所犯法條」欄標題二雖認扣案之賭具因屬當場賭博
    之器具，依刑法第266條第2項規定，不問屬於犯人與否，均
    應宣告沒收等語。然刑法第266條第2項關於賭具、賭資沒收
    之特別規定，須以被告成立刑法第266條第1項之賭博罪為其
    前提，然被告4人本案所犯既非刑法第266條第1項之賭博罪
    ，上開賭具自無從依上揭規定於本案諭知沒收，檢察官所述
    ，容有誤會，併此敘明。
三、扣案如附表編號一之24所示被告陳元琴之行動電話1支、如
    附表編號一之6所示之注意事項、如附表編號一之7、16至18
    、編號二之11、編號三之5所示之日報表、新光銀行存入憑
    條、帳冊等物，非被告4人所有供本案犯罪所用或所生之物
    ，且非違禁物，故均不予宣告沒收。
四、至扣案如附表編號三之10至12所示賭客廖劍萍、章愛花、朱
    紹華所持之現金，縱為賭資，亦與本案無關，爰不予宣告沒
    收。
伍、不另為無罪諭知部分：
　　公訴意旨雖認被告李嫦娥、陳張菊花均係自107年7月11日起
    至同年11月1日止，與被告陳元琴、吳沁蓓共同基於圖利供
    給賭博場所及聚眾賭博之犯意聯絡，而為前揭圖利供給賭博
    場所及圖利聚眾賭博之犯行等語。惟按犯罪事實應依證據認
    定之，無證據不得認定其犯罪事實；不能證明被告犯罪者，
    應諭知無罪之判決，刑事訴訟法第154條第2項、第301條第1
    項分別定有明文。經查，被告李嫦娥、陳張菊花在麻將協會
    分別工作至107年8月中旬某日、107年8月7日，業據本院認
    定如上，則被告李嫦娥自107年8月中旬某日至同年11月1日
    間；被告陳張菊花自107年8月8日至同年11月1日間，即無從
    論以圖利供給賭博場所及聚眾賭博罪，就此部分本應為無罪
    之諭知，然因被告李嫦娥、陳張菊花此部分行為若成立犯罪
    ，與上開有罪部分為接續犯之實質上一罪關係，業如上述，
    爰不另為無罪之諭知。
乙、無罪部分(被告楊陳彩雲部分)：
壹、公訴意旨另以：被告楊陳彩雲與同案被告陳元琴、吳沁蓓、
    李嫦娥及陳張菊花共同基於意圖營利供給賭博場所及聚眾賭
    博之犯意聯絡，自107年7月11日起，在本案協會會館擔任現
    場工作人員，因認被告楊陳彩雲亦涉犯刑法第268條之圖利
    供給賭博場所罪及圖利聚眾賭博罪等語。
貳、按犯罪事實應依證據認定之，無證據不得認定其犯罪事實；
    不能證明被告犯罪者，應諭知無罪之判決，刑事訴訟法第15
    4條第2項、第301條第1項分別定有明文。又事實之認定，應
    憑證據，如未能發現相當證據，或證據不足以證明，自不能
    以推測或擬制之方法，以為裁判之基礎；而刑事訴訟法上所
    謂認定犯罪事實所憑之證據，雖不以直接證據為限，間接證
    據亦包括在內，然而無論直接或間接證據，其為訴訟上之證
    明，須於通常一般之人不致有所懷疑，而得確信其為真實之
    程度者，始得據為有罪之認定，若其關於被告是否犯罪之證
    明未達此程度，而有合理性懷疑之存在，致使無法形成有罪
    之確信，根據「罪證有疑，利於被告」之證據法則，即不得
    遽為不利被告之認定（最高法院76年台上字第4986號判例意
    旨可資參照）。而認定犯罪事實應依證據，為刑事訴訟法所
    明定，故被告否認犯罪事實所持之辯解，縱屬不能成立，仍
    非有積極證據足以證明其犯罪行為，不能遽為有罪之認定(
    最高法院109年度台上字第2819號、108年台上字第2272號刑
    事判決意旨參照)。
參、公訴意旨認被告楊陳彩雲涉犯上開罪嫌，無非係以：被告楊
    陳彩雲於警詢及偵查中之陳述、同案被告吳沁蓓於警詢及偵
    查中之陳述、原審法院107年聲搜字第875號搜索票、107年8
    月7日內政部警政署搜索扣押筆錄、扣押物品目錄表、現場
    照片10張、原審法院107年聲搜字第1242號搜索票、107年11
    月1日臺北市政府警察局萬華分局搜索扣押筆錄、扣押物品
    目錄表、警聲搜字第872號卷宗、偵查報告1份、107年7月27
    日、107年7月28日、107年7月31日現場蒐證照片28張、警聲
    搜字第1239號卷宗、臺北市政府警察局萬華分局偵查隊偵查
    報告1份及107年9月28日麻將協會之蒐證照片4張為其主要論
    據。
肆、訊據被告楊陳彩雲堅詞否認有何圖利供給賭博場所及圖利聚
    眾賭博之犯行，辯稱：我沒有在協會裡面工作，只有在現場
    玩麻將等語。經查：
一、同案被告陳元琴、吳沁蓓、李嫦娥及陳張菊花所犯共同圖利
    供給賭博場所及圖利聚眾賭博之犯行，業經本院詳述如前。
    惟依同案被告陳元琴、吳沁蓓、李嫦娥及陳張菊花於警詢、
    偵查、原審及本院審理時之供述，均未提及被告楊陳彩雲與
    渠等有何圖利供給賭博場所及圖利聚眾賭博之犯意聯絡或行
    為分擔。且觀諸同案被告吳沁蓓於偵查中供稱：我上班的時
    段不會碰到楊陳彩雲，我不清楚她是不是協會的員工，楊陳
    彩雲也是會員，我有看過她與其他會員在玩麻將等語（見偵
    字第19935號卷一第899頁）；同案被告李嫦娥於偵查中供稱
    ：我不清楚楊陳彩雲在麻將協會做什麼工作等語（見同上卷
    第900頁）；同案被告陳張菊花於偵查中供稱：我不清楚楊
    陳彩雲在麻將協會做什麼工作，但有時候會看到她在協會玩
    麻將等語（見同上卷第901頁），核與被告楊陳彩雲辯稱沒
    有在協會裡面工作，只有在現場玩麻將等語相符，另參以本
    案員警上開第二次及第三次搜索中，被告楊陳彩雲均係以賭
    客之身分在賭桌上被查獲等情，有各該搜索扣押筆錄、座位
    表附卷可稽(見警聲搜字第872號卷第42頁、偵字第27119號
    卷二第7、17至23頁)，足見被告楊陳彩雲辯稱沒有在麻將協
    會工作等語，顯非子虛。
二、至被告楊陳彩雲於偵查中固供稱：我從107年7月開始在臺北
    市健康麻將協會擔任清潔工，每日薪水500元，當時是吳沁
    蓓說我可以來做，每日薪水是由吳沁蓓交給我的等語（見偵
    字第19935號卷一第898頁），然同案被告吳沁蓓如上所述，
    已供明並不清楚被告楊陳彩雲是否為麻將協會的員工等語明
    確，則被告楊陳彩雲上開所供已與同案被告吳沁蓓前揭所述
    不符。又證人吳品緣雖於偵查中證稱：我是麻將協會的實際
    經營者，楊陳彩雲是我請的志工，以時薪130元計算，工作
    內容是維持環境、提供茶水等語（見偵字第17625號四第138
    頁），然其所證亦與被告楊陳彩雲上開供稱係受同案被告吳
    沁蓓雇用，每日薪水係500元等語不同，是依卷存證據，尚
    難證明被告楊陳彩雲確為麻將協會之員工。況縱使被告楊陳
    彩雲上開所供為真，其亦僅受同案被告吳沁蓓所雇用負責清
    潔工作，無從認與同案被告陳元琴、吳沁蓓、李嫦娥及陳張
    菊花上開圖利供給賭博場所及圖利聚眾賭博之犯行間有犯意
    聯絡及行為分擔，是被告楊陳彩雲上開所供尚無從逕執為其
    不利之認定。
三、又本案依公訴人所舉證據，至多僅能證明被告楊陳彩雲有在
    麻將協會賭博之行為，並無任何被告楊陳彩雲有如同案被告
    李嫦娥、陳張菊花般向賭客收取場地費，或為賭客以現金結
    算賭博輸贏之證據資料，公訴意旨既未就被告楊陳彩雲如何
    與同案被告楊陳元琴、吳沁蓓、李嫦娥及陳張菊花等人基於
    共同犯意之聯絡或有何行為之分擔實施乙節，提出積極證據
    以實其說，當難遽認被告楊陳彩雲確有圖利供給賭博場所及
    圖利聚眾賭博之犯行。
伍、綜上所述，依公訴人所舉之證據，尚不能證明被告楊陳彩雲
    確有圖利供給賭博場所或圖利聚眾賭博之行為，而使本院形
    成毫無合理懷疑之確信，揆諸前揭說明，自應為被告楊陳彩
    雲無罪之諭知，以昭審慎。
陸、駁回上訴之理由（即原判決關於被告楊陳彩雲部分）：
一、原審以本件公訴意旨就被告楊陳彩雲圖利供給賭博場所及圖
    利聚眾賭博犯行所提出之證據，尚未使原審形成毫無合理懷
    疑之確信，基於無罪推定原則，自應依法就被告楊陳彩雲被
    訴圖利供給賭博場所及圖利聚眾賭博犯行為無罪之諭知，已
    詳敘其取捨證據及得心證之理由；對於檢察官所舉證據，何
    以不足資為被告楊陳彩雲犯罪之認定，亦在理由內詳加指駁
    及說明，俱有卷存證據資料可資覆按，經核洵無違誤。
二、檢察官上訴意旨略以：
  ㈠證人吳品緣證稱我是實際經營者，但是我很少去店內，請志
    工並給付時薪。(問：吳沁蓓、李嫦娥、陳張菊花、楊陳彩
    雲在漢口街店內，工作內容？）他們就是上述我請的志工，
    以時薪130元計算，工作內容是維持環境、提供茶水。（問
    ：每天營運的現金，交給何人？）一將收100元清潔費。看
    當天現場的志工是誰，就由該志工收集，並由該志工存款到
    店內帳戶。(問：陳元琴是否為台北市健康麻將協會員工？
    ）我們沒有請員工，都是志工。（107年度偵字第19935號卷
    四第138頁)。
  ㈡同案被告朱紹華於警詢及偵查中供稱：進入台北市健康麻將
    協會，要交100元給店家，警方執行搜索時，廖劍萍給楊陳
    彩雲1000元，楊陳彩雲拿660元給廖劍萍，由我收取後我們
    要去吃飯。偵查中供稱桌上的錢是賭資。
  ㈢被告楊陳彩雲於偵查時供稱：（問：你有無在臺北市○○區○○
    街0段000號的台北市健康麻將協會工作？）我從107年7月開
    始在台北市健康麻將協會擔任臨時的清潔工，每日薪水500
    元，當時是吳沁蓓說我可以來做，每日薪水是由吳沁蓓交給
    我的，我都叫他小惠。（麻將協會的老闆是誰？）我不知道
    ，但我剛到時是吳沁蓓教我要如何打掃環境。（昨日警方到
    場時，你是否在場跟賭客玩麻將？）有，因當時我朋友阿勇
    有事，請我幫他玩一下，我剛好下班才坐下去，還沒玩。（
    你的計分卡是怎麼來的？）當時阿勇說他抽屜有計分卡，要
    我幫他玩，才剛坐下去。（107年度偵字第19935號卷一第33
    8頁)。
  ㈣被告李嫦娥、陳張菊花於警詢時亦僅稱渠等工作內容為清潔
    、提供茶水，原審認定被告李嫦娥、陳張菊花共同涉有圖利
    聚眾賭博罪，被告楊陳彩雲則因在員警第二次及第三次搜索
    中，係以賭客之身分，在賭桌上被查獲，即認定被告楊陳彩
    雲僅為清潔工，涉賭博罪嫌，並無就共同圖利供給賭博場所
    及圖利聚眾賭博之犯行有犯意聯絡及行為分擔云云，顯然對
    於前揭明顯之客觀證據，均視而不見。爰依法提起上訴，請
    將原判決撤銷，更為適當合法之判決等語。
三、惟以：
  ㈠按證據之取捨與證據之證明力如何，均屬事實審法院得自由
    裁量、判斷之職權，茍其此項裁量、判斷，並不悖乎通常一
    般人日常生活經驗之定則或論理法則，又於判決內論敘其何
    以作此判斷之心證理由者，即不得任意指摘其為違法。茲原
    判決已詳敘就卷內證據調查之結果，而為綜合判斷、取捨，
    認檢察官所提前揭各項證據不足採為證明被告楊陳彩雲有其
    所指上開圖利供給賭博場所及圖利聚眾賭博犯行，其得心證
    的理由已說明甚詳，且所為論斷從形式上觀察，亦難認有違
    背經驗法則、論理法則，或有其他違背法令之情形，自不容
    任意指為違法。
  ㈡且查，證人朱紹華於警詢時係證稱：跟我同桌打麻將的有楊
    陳彩雲、廖劍萍、章愛花，警方搜索時，當時廖劍萍給楊陳
    彩雲1,000元，楊陳彩雲拿660元給廖劍萍，由我收取後我們
    要去吃飯等語（見偵字第27119號卷二第28、31頁），於偵
    查中則係證稱：我們正在聊天湊錢要出去吃東西，警察剛好
    進來說我們賭博，桌上的錢是賭資，但我們是要去吃東西等
    語（見偵字第27119號卷二第12頁），可見證人朱紹華於偵
    查中並未證稱桌上的錢是賭資等語，上訴意旨所指已先有誤
    解。又被告楊陳彩雲於偵查中固供稱：我從107年7月開始在
    臺北市健康麻將協會擔任清潔工，每日薪水500元，當時是
    吳沁蓓說我可以來做，每日薪水是由吳沁蓓交給我的等語，
    然其所供已與同案被告吳沁蓓上開所述不符。至上訴意旨所
    引證人吳品緣上開證述，亦與被告楊陳彩雲上開供稱係受同
    案被告吳沁蓓雇用，每日薪水係500元等語不同，是依卷存
    證據，尚難證明被告楊陳彩雲確為麻將協會之員工。稽此，
    自不得僅憑被告楊陳彩雲上開供述，遽論其有公訴意旨所指
    共同圖利供給賭博場所及圖利聚眾賭博之犯行等節，業經本
    院依據卷內相關事證認定詳如前述，原審亦同此認定。而上
    訴意旨復以前揭情節，置原判決所為明白論斷於不顧，仍持
    已為原判決指駁之陳詞再事爭執，並作為推論被告楊陳彩雲
    有共同圖利供給賭博場所及圖利聚眾賭博之相關事證，要難
    認可採，亦不得逕執為不利被告楊陳彩雲之認定。
  ㈢況按認定犯罪事實應依證據，為刑事訴訟法所明定，故被告
    否認犯罪事實所持之辯解，縱屬不能成立，仍非有積極證據
    足以證明其犯罪行為，不能遽為有罪之認定。而公訴人既未
    舉出積極事證以證明被告楊陳彩雲有於公訴意旨所示圖利供
    給賭博場所及圖利聚眾賭博之犯行，詳如前述，是縱被告楊
    陳彩雲所為之辯解不能成立，亦不能遽為被告楊陳彩雲有罪
    之認定。
四、從而，本件檢察官就被告楊陳彩雲部分提起上訴，猶執前開
    情詞為爭執，並對於原審取捨證據及判斷其證明力職權之適
    法行使，仍持己見為不同之評價，而指摘原判決不當，並未
    進一步提出積極證據以實其說，自難認有理由，應予以駁回
    。
據上論斷，應依刑事訴訟法第368條、第369條第1項前段、第364
條、第299條第1項前段，刑法第28條、第268條、第55條前段、
第47條第1項、第41條第1項前段、第74條第1項第1款、第2項第5
款、第93條第1項第2款、第38條之1第1項前段，刑法施行法第1
條之1第1項，判決如主文。
本案經檢察官唐仲慶提起公訴，檢察官高怡修提起上訴，檢察官
白忠志到庭執行職務。
中　　華　　民　　國　　110 　年　　11　　月　　25　　日
                  刑事第二十二庭審判長法  官  王美玲
                                      法  官  汪怡君
                                      法  官　葉韋廷
以上正本證明與原本無異。
不得上訴。
                                      書記官　李逸翔
中　　華　　民　　國　　110 　年　　11　　月　　25　　日
附錄：本案論罪科刑法條全文
中華民國刑法第268條
意圖營利，供給賭博場所或聚眾賭博者，處3年以下有期徒刑，
得併科9萬元以下罰金。

　　　附表：
編號  扣案物內容 所有人/持有人/保管人 沒收與否  一 1 櫃台抽屜抽頭金新臺幣(下同)6,300元 吳沁蓓 沒收  2 櫃台抽屜籌碼20分123張  不沒收  3 櫃台抽屜籌碼100分106張  不沒收  4 櫃台抽屜籌碼500分61張  不沒收  5 計算機1台  不沒收  6 注意事項14張  不沒收  7 櫃台內107年7月11日日報表1張  不沒收  8 樂捐箱1個  不沒收  9 樂捐箱抽頭金400元  沒收  10 吳沁蓓包包抽頭金1萬2400元  不沒收  11 李嫦娥包包抽頭金3,100元 李嫦娥 沒收  12 麻將協會大門鑰匙1支 吳沁蓓 不沒收  13 陳張菊花包包抽頭金4,700元 陳張菊花 沒收  14 陳元琴身上抽頭金6,900元 陳元琴 沒收  15 陳元琴包包抽頭金3萬5600元 陳元琴 不沒收  16 陳元琴包包內107年7月11日日報表2張 陳元琴 不沒收  17 陳元琴包包內107年7月10日日報表3張 陳元琴 不沒收  18 新光銀行存入憑條1張 陳元琴 不沒收  19 監視器鏡頭4具 吳沁蓓 不沒收  20 麻將17副 吳沁蓓 不沒收  21 搬風骰子17顆 吳沁蓓 不沒收  22 牌尺68支 吳沁蓓 不沒收  23 王克剛等賭客所持之籌碼(見偵字第17625號卷二第17至29頁) 王克剛等賭客 不沒收  24 SUGAR牌行動電話1支(IMEI：000000000000000、000000000000000，含0000000000號SIM卡1枚) 陳元琴 不沒收  二 1 麻將7副 吳沁蓓 不沒收  2 牌尺28支  不沒收  3 搬風骰子7顆  不沒收  4 監視器主機1台  不沒收  5 監視器鏡頭4具  不沒收  6 吳沁蓓身上抽頭金3萬1000元  不沒收  7 樂捐箱內抽頭金1,400元  沒收  8 櫃台內抽頭金4,061元  沒收  9 紅包袋內抽頭金3,600元  沒收  10 籌碼97,870分  不沒收  11 106年7月份帳冊1本  不沒收  12 會員資料1批  不沒收  13 李嫦娥包包內抽頭金4,510元 李嫦娥 沒收  14 陳張菊花包包內抽頭金240元 陳張菊花 沒收  15 李陪生等賭客所持之籌碼(見偵字第19935號卷一第574至576頁) 李陪生等賭客 不沒收  三 1 電動麻將桌11張 吳沁蓓 不沒收  2 麻將11副  不沒收  3 牌尺44支  不沒收  4 搬風骰子11顆  不沒收  5 107年11月1日日報表1張  不沒收  6 櫃台分數卡23,740分  不沒收  7 抽頭金1萬7800元  ⑴其中8,800元沒收     ⑵剩餘9,000元不沒收  8 賭資11,250元  不沒收  9 李德益等賭客所持之點數卡(見偵字第27119號卷一第89、213、335、461、583頁、卷二第21、119、359、479頁) 李德益等賭客 不沒收  10 廖劍萍身上800元 廖劍萍 不沒收  11 章愛花身上100元 章愛花 不沒收  12 朱紹華身上1,400元 朱紹華 不沒收